臺灣高等法院刑事判決　　　　　　　　　　　　　九十二年度上訴字第四二九七號
　　上　訴　人
　　即　被　告　丁○○
　　　　　　　　甲○○
　　　　　　　　丙○○
　　共　　　同
　　指定辯護人　本院公設辯護人乙○○
右上訴人等因違反槍砲彈藥刀械管理條例案件，不服臺灣士林地方法院九十二年度訴
字第七一號，中華民國九十二年八月十五日第一審判決（起訴案號：臺灣士林地方法
院檢察署九十年度偵字第一二四二號、九十年度偵緝字第五八八號、九十一年度偵字
第一一一六六號），提起上訴，本院判決如左：
    主  文
原判決關於丁○○、甲○○、丙○○部分均撤銷。
丁○○、甲○○、丙○○共同未經許可，製造可發射子彈具有殺傷力之改造手槍，丁○○處有期徒刑陸年肆月，併科罰金新台幣壹拾伍萬元，罰金如易服勞役，以新台幣
玖佰元即銀元佰元折算壹日；甲○○，累犯，處有期徒刑伍年陸月，併科罰金新台
幣壹拾貳萬元，罰金如易服勞役，以新台幣玖佰元即銀元佰元折算壹日；丙○○，
處有期徒刑伍年捌月，併科罰金新台幣壹拾貳萬元，罰金如易服勞役，以新台幣玖佰
元即銀元佰元折算壹日。扣案如附表一、二、三所示之物，均沒收。
    事  實
一、丁○○曾犯賭博、誣告、違反麻醉藥品管理條例、槍砲彈藥刀械管制條例、詐欺
    等罪，其中所犯賭博罪，經台灣台北地方法院八十三年易字第七一六號判決有期
    徒刑七月，又所犯誣告罪，經臺灣臺北地方法院八十三年訴字第二五八０號判決
    有期徒刑八月，再所犯麻醉藥品管理條例罪，經臺灣嘉義地方法院八十五年訴緝
    字第二一號判決有期徒刑五年六月，三案接續執行，其刑期應至民國（下同）九
    十二年九月十四日，於八十八年六月三日獲假釋；丙○○亦曾有犯罪前科多次，
    其中一次因違反麻醉藥品管理條例等案件，經台灣台北地方法院八十六年訴字第
    一三０一號判決有期徒刑十月，原應於八十七年八月一日執行完畢，惟丙○○因
    另犯麻醉藥品管理條例罪，經本院八十六年上訴字第五六七八號判決有期徒刑五
    年六月，上訴最高法院，經以八十七年台上字第一八六七號判決上訴駁回，二案
    合併定執行刑為有期徒刑六年，再因其另犯恐嚇罪，經臺灣臺北地方法院八十七
    年易字第五二一號判決有期徒刑十月，接續執行，刑期應至九十三年四月三十日
    ，惟於八十九年十月十七日獲假釋；甲○○曾犯妨害自由罪，經本院八十五年上
    易字第六九０號判決有期徒刑四月，於八十五年十二月十一日執行完畢，又犯妨
    害兵役治罪條例之罪，經臺灣臺北地方法院八十七年北簡字第一五一號判決有期
    徒刑三月，於八十八年十二月六日執行完畢，三人均不知悔改。丁○○、甲○○
    、丙○○、陳健明（陳健明違反槍砲彈藥刀械管制條例部分業經臺灣宜蘭地方法
    院九十年訴字第一０七號判決確定）、林浩欣（未起訴）等人共同基於改造手槍
    之犯意聯絡，先於八十九年至九十年初，由丁○○等在台北市○○街○段獅子林
    廣場等處，購買仿ＣＯＬＴ、ＳＭＩＴＨ＆ＷＥＳＳＯＮ、ＳＩＧＳＡＵＥＲ及
    ＢＥＲＥＴＴＡ廠製造轉輪手槍或半自動手槍之金屬玩具手槍（槍枝管製編號0
    000000000號起至0000000000號、0000000000號
    、0000000000號、0000000000號、0000000000
    號及0000000000號）共十三枝及子彈五十顆、並預備供改造子彈用之
    彈頭五盒、底火四盒、火藥四盒、黑色火藥一瓶後，旋即以「米格十九精密科技
    有限公司」（以下簡稱米格公司）為掩護，於八十九年十一、二月間至九十年一
    月初，在台北縣汐止市○○街一五二巷五十三號地下室，以鑽台、切割機等供改
    造工具，未經許可，將上開槍枝槍管及轉輪內阻鐵拆除並將槍管截短之方式，製
    造而成機械性能良好，具有殺傷力之改造手槍四枝（分別為仿ＣＯＬＴ廠轉輪手
    槍製造之金屬玩具手槍：槍枝管制編號0000000000號一支；仿ＳＭＩ
    ＴＨ＆ＷＥＳＳＯＮ廠轉輪手槍製造之金屬玩具手槍：槍枝管制編號00000
    00000號一支；仿ＳＩＧＳＡＵＥＲ廠半自動手槍製造之金屬玩具手槍：槍
    枝管制編號0000000000號一支；仿ＣＯＬＴ廠半自動手槍製造之金屬
    玩具手槍：槍枝管制編號0000000000號一枝）；及將上開子彈以土造
    金屬彈殼加裝圓錐狀之土造金屬彈頭之方式，製造而成可供上述改造手槍使用具
    殺傷力制式半自動用子彈二顆、土造金屬子彈一顆（直徑約九．五ＯＭＭ）、土
    造金屬子彈三顆（直徑九．六ＯＭＭ）及土造金屬子彈一顆（直徑約九．七ＯＭ
    Ｍ）；另製造不具殺傷力之改造手槍九枝；不具殺傷力之子彈、彈頭、並半成品
    子彈等，由丁○○、甲○○、丙○○、陳健明、林浩欣等人無故持有及擁有上開
    槍彈。嗣於九十年一月十二日十時許，在台北縣汐止市○○街一五二巷五十三號
    先在游忠榕（未起訴）身上查獲丁○○交予游忠榕持有如附表一編號七所示之一
    支改造手槍，隨於同日上午十一時許在該址地下室二樓查獲如附表一（不包括附
    表一編號七之槍枝）所示之槍、彈、火藥、改造工具，同年月十七日十四時許，
    在同一地址查獲如附表二所示之槍、彈，同年二月十三日十七時許在同址查獲附
    表三所示之槍、彈，同年月十七日十八時許在同址陳健明身上查扣如附表四所示
    之槍枝，另於九十年十月九日二十一時三十分許，在丙○○台北市大安區○○○
    路○段二二八巷四十四號五樓住處，查獲如附表五所示之槍、彈。
二、案經臺北市政府警察局北投分局報告及臺灣士林地方法院檢察署檢察官自動檢舉
    ，偵查起訴（陳健明另涉偽造文書部分，經原審法院判處有期徒刑七月確定）。
    理  由
一、上訴人即被告丁○○、甲○○、丙○○對於右開犯罪事實，均否認犯罪，被告丁○○辯稱：「台北縣汐止市○○街一五二巷五十三號是公司提供給我們的住宿地
    方，每層樓各有住戶，北投分局去搜索時我不在，雖搜到改造的槍彈，但不是我
    的，也不是在我的地方搜到，是在甲○○、丙○○的地方搜到，不能因為我與他
    們是同事而混在一起，我是冤枉的。至於槍砲部分，因為甲○○被逮捕，他電話
    通知我說警局要他交出兩把槍，就可以不隨案移送，他說他在汐止分局，我打電
    話過去他確實在汐止分局，他說與林浩欣講好，我與柏是同事，我就答應他，我
    原先要把槍拿去汐止分局，我是幫助警方辦案，但還沒送去，我穿內衣褲在睡覺
    ，凌晨三點由北投分局警備隊二名警員，未持有搜索票，強行進入我的住處，當
    時我與女朋友在房間休息，我身上只穿一件內褲，警方說在我身上找到，我只穿
    內褲如何藏有槍枝；警察是在凌晨兩點前來搜索的，而且沒有出示搜索票，搜索
    程序不合法；且搜索扣獲之槍枝不具殺傷力，鑑定報告是目測，但據交給我的林
    浩欣及陳健明有說絕對不具殺傷力」等語。被告甲○○辯稱：「我只是在那家公
    司被僱用為員工，他們在改造槍枝我不知道，當時我已經被通緝，林浩欣接我到
    山上當司機，我也沒有打電話給陳健明要他把槍枝丟掉」云云。被告丙○○辯稱
    ：「我沒有參與改造手槍，我在警詢筆錄中有明確表示，證人及陳健明都在場，
    我已經離職很久，當時我在場是因為要向負責人要回我的薪水。我自始沒有住台
    北縣汐止市○○街一五二巷五十三號」等語。經查：
  (一)被告丁○○部分：
    (1)證人游忠榕於警詢及檢察官偵訊時均證稱，九十年一月十二日於其身上搜得之
      槍枝係丁○○所交付，諸如：「（警方查獲的手槍是從何得來，何時起持有？
      ）是綽號「杜哥」給我的，於九十年元月九日晚上「杜哥」在他住處台北縣汐
      止市○○街一五二巷五三號交給我。（你如何向「杜哥」要手槍）於九日晚上
      在居住處客廳，看到「杜哥」拿一支手槍擦拭，我即向他要一支，「杜哥」即
      將該手槍給我」；「（警方是否在身上查獲一支手槍）是，是丁○○在查獲地
      點之大廳給我的，因為我是他的員工，故他免費給我」等語（參閱偵字第一二
      四二號偵查卷宗第七、八、一八九、一九Ｏ頁）。又警方隨即於該址查獲如附
      表一所示之槍、彈、火藥、改造工具等物，此有扣押證明筆錄在卷可稽（見偵
      字第一二四二號卷第五十頁至五十二頁）。雖游忠榕於原審審理時改稱：「因
      為我在掃房間時看到那把槍，我問老闆是否要丟掉，他說要丟掉，我才將之收
      起來，所以警詢筆錄我才會如此說」云云（見原審一卷一五八頁）。惟查被告
      丁○○亦承認其綽號係「杜哥」及伊係米格公司實際負責人，該址為其公司員
      工宿舍，其本人住居於該址二樓（該公司登記負責人係丁○○之母蘇黃喜久，
      以上資料，見本院九十三二月二十五日訊問筆錄），且該枝手槍（按槍支管制
      編號為：0000000000號）與其他附表一之槍枝之編號均連號（如附
      表一所載），足認係同批之物，丁○○無緣無故為何要丟掉這把槍？既然要丟
      掉的槍，何以又未丟掉？游忠榕於原審所敘不合常理，依游忠榕之最初供述，
      及該址係米格公司員工宿舍，被告丁○○係該公司實際負責人，又住於該址，
      足認該枝手槍原係丁○○所有，否則被告丁○○怎可能任由住在該址之員工藏
      放大批槍、彈於該址，又隨便交給游忠榕持有，又怎能有處分權允許游忠榕丟
      掉，被告丁○○辯稱，被搜到的手槍，不是伊所有一節，並不可採。
    (2)臺北市政府警察局北投分局員警於九十年一月十七日，又在臺北縣汐止市○○
      街一五二巷五十三號當場查獲被告丁○○持有改造手槍二支及子彈二十五發等
      情，亦據被告丁○○自承在卷，雖其以前詞置辯，並於原審當庭拆解槍枝指出
      撞針整個是塑膠的；且辯稱，前來搜索的警員沒有出示搜索票云云。然查，該
      址曾於九十年一月十二日被查獲大批槍彈等物，被告丁○○何以仍不知警惕而
      繼續持有槍枝，且其所爭執之槍枝既為林浩欣所交付，如要送交汐止分局，使
      甲○○免被移送，則汐止分局就在附近，為何不馬上送交汐止分局，卻要把槍
      帶回住處睡覺，所辯顯不足採。再查刑事訴訟法第一百三十一條第三項固規定
      ：「前二項搜索，由檢察官為之者，應於實施後三日內陳報該管法院。由檢察
      事務官、司法警察官或司法警察為之者，應於執行後三日內報告該管檢察署檢
      察官及法院。法院認為不應准許者，得於三日內撤銷之」。然查該項規定係於
      九十年一月十二日始經總統公布，而在此之前施行的舊法（同條第二項僅規定
      ：「前項搜索，應於執行後二十四小時內，呈報檢察官或法院」。亦即依舊法
      僅須呈報檢察官或法院，其中之一即可，此次執行搜索時間係於九十年一月十
      七日，距離修正日期僅五日，距離施行日期僅三日，雖警察機關事先未向法院
      申請取得搜索票，惟事後已於同日（即九十年一月十七日）二十時四十分，連
      同卷證及人犯丁○○移送台灣士林地方法院檢察署，有台北市政府警察局北投
      分局解送人犯報告書暨刑事案件移送書附於該署九十年度偵字第一四三八號卷
      可稽，警方雖未依新修正條文規定於三日內陳報法院。然按違反法定程序取得
      之證據，應否予以排除，必須考量容許其作為認定事實之依據，是否有害於公
      平正義。倘依憲法所揭示之基本精神，就個案違反法定程序情節、犯罪所生危
      害等事項綜合考量結果，認以容許其作為認定事實之依據，始符合審判之公平
      正義，而不予排除，自不能指為違法（最高法院八十八年台上字第二三三號判
      決參看）。查本件所查扣之證物，既已於二十四小時內呈報檢察官，本院斟酌
      系爭扣押槍、彈，其中一枝槍具殺傷力，有內政部警政署刑事警察局九十年二
      月二日刑鑑字第八四０七號鑑驗通知書在卷可稽（見偵字第一四三八號卷八○
      頁），且為政府公告查禁之違禁物，丁○○涉嫌持有槍彈罪係重罪，爰依「比
      例原則」權衡上情，認為系爭扣押之槍、彈等物，仍有證據能力，併予敘明。
      至於該槍枝管制編號0000000000號之改造手槍有無殺傷力一節，經
      原審於審判中傳喚鑑定人即刑事警察局鑑識科物理組之蕭宇廷到庭具結詰問稱
      ：本件槍枝係採用性能檢驗法，主要檢驗槍枝的結構及性能是否良好，以鑑定
      槍枝是否可供擊發子彈，經檢驗該槍枝認定是仿ＳＩＧＳＡＵＥＲ廠，這是國
      內華山玩具公司所生產的，在槍枝及滑套上都有註明他們的出廠的廠牌及型號
      ，主要作用是搭配該公司所生產玩具的彈殼，彈殼裡面加裝底火帽及火片，即
      可裝填於槍枝內擊發彈殼內底火片產生聲響，這把槍枝我們檢驗，是將槍管車
      通，再有搭配改造的子彈，就有擊發出改造子彈的功能，所以這把槍具有殺傷
      力。經鑑定人當庭打開槍枝拆解檢視撞針係塑膠無誤，檢察官詰問：「是否會
      影響它擊發子彈的功能」？答：「它本來就是設計要打擊底火，所以它的擊發
      功能是完整的」。辯護人詰問：「（性能檢驗法是目測還是什麼方式）？有目
      測，還有實際的操作」，「且這把槍槍管阻鐵已經有車通的情形」。被告丁○○詰問：「（槍枝內的滑套是塑膠，如果引爆它會受不了爆震）？有關華山公
      司所製造槍枝經我們試射過他超過二十焦耳每平方公分，即具有殺傷力，最近
      個案，槍管及撞針都是塑膠，經我們試射，可達一九二焦耳每平方公分」等語
      （見原審二卷二一至二四頁），足認鑑定人之鑑定並無違背專業及經驗之處，
      其原先鑑定結果認扣案槍枝管制編號0000000000號之改造手槍一把
      有殺傷力，應可採信，被告抗辯該槍枝無殺傷力云云，即不可採。
    (3)宜蘭縣警察局礁溪分局員警復於九十年二月十三日，在同址即臺北縣汐止市○○街一五二巷五十三號一樓和室電動麻將桌內扣得手槍一枝（槍枝管制編號：
      0000000000號）、改造子彈四顆，經送鑑定結果認係仿ＣＯＬＴ廠
      轉輪手槍製造之金屬玩具手槍，將槍管內阻鐵拆除並加裝金屬襯管改造而成，
      其槍機損壞且槍管未能固定於槍身上，依現狀認不具殺傷力；送鑑子彈四顆，
      認均係土造金屬彈殼將其封口用塑膠套封住而成，經試射二顆結果，均未能擊
      發，認均不具殺傷力等情，有內政部警政署刑事警察局九十年三月一日刑鑑字
      第二五三一Ｏ號鑑驗通知書附卷可稽（見聲字第八○號卷十九頁，丁○○持有
      部分，經臺灣宜蘭地方法院檢察署以九十年偵字第七六八號處分不起訴）。由
      前揭鑑驗通知書可知該手槍已經過改造，且被告丁○○亦於宜蘭縣警察局礁溪
      分局警詢中承認該槍彈為其所有，係由其於台北市○○街○段獅子林廣場以新
      台幣（下同）六千五百元代價購得，並與在場人即米格公司之職員邱永昌證述
      相符（見偵字第七六八號卷五至六頁），雖被告丁○○於原審訊問時否認認識
      邱永昌，但邱永昌於警訊時證稱：「我是受丁○○所僱，每個月以新台幣三萬
      二千元代價僱請我在該處看管屋內之財物」云云，即被告丁○○當日亦稱：「
      警方所查獲之邱永昌我認識，亦住在瑞松街一五二巷五三號，我以新台幣三萬
      餘元僱請他在公司看管財物」（見偵字第七六八號卷三至四頁）等情相符，其
      於原審辯稱，不認識邱永昌，顯係卸責之詞，不足採信，足認該等扣案經改造
      過之槍、彈均屬被告丁○○所有。
    (4)九十年二月十七日十八時許，警方又在台北縣汐止市○○街一五二巷五三號查
      獲陳健明持有改造手槍時，被告丁○○亦在場，據陳健明嗣後於審判中辯稱，
      該槍係丁○○所有，其係替丁○○頂罪云，惟依上證據以觀，渠等為共犯，應
      無庸疑。
    (5)綜上所述，被告丁○○為米格公司實際負責人，該台北縣汐止市○○街一五二
      巷五三號為米格公司員工住宿之地，房屋大門進去各層樓內部相通，員工住房
      由被告丁○○分配，洗澡、廁所亦各層混合使用，已經原審履勘明確（見原審
      一卷一二八至一三三頁），又有如附表一、二、三、四、五扣押物可證，被告
      丁○○所持有之槍彈亦有改造之情形，及其當庭分解槍枝，動作熟練，對於槍
      枝至為瞭解等情，被告丁○○所辯無非卸責之詞，不足採信；其有共同與陳健
      明、甲○○、丙○○、林浩欣等人改造槍彈之犯行堪以認定。
  (二)被告甲○○部分：
    (1)警察持搜索票於九十年一月十二日在台北縣汐止市○○街一五二巷五十三號地
      下二樓，查扣改造槍、彈成品及半成品、彈頭、底火、火藥，並鑽台、切割機
      等大批改造槍、彈工具，有搜索筆錄及照片附於九十年度偵字第一四三八號偵
      查卷四十三頁至六十頁。被告甲○○雖辯稱：「我是八十九年十二月底左右去
      該處工作」；「扣案槍枝等物我沒有看過，只知該處有撞球檯，上有放機台，
      其他的物品我都沒看過，我不知該機台作何用途」云云；並稱：「（陳健『平
      』明、陳文豐、游忠榕你認識否？）我聽說丁○○是竹聯幫的，這三人是他的
      小弟」（見偵字第一二四二號卷二一七頁）；「地下室住我、我太太、我女兒
      、還有林浩欣，我並沒有禁止其他人下來，林浩欣也是公司員工，他比我早到
      公司」；「機台在房間內，一邊一台，我住時就放在那裡，做何用我不清楚」
      （見偵字第一二四二號卷二七八、二七九頁）。又稱：「我是住地下二樓，我
      知道地下二樓有機台，但不知那些槍彈是何人的，當時我在那裡住了二、三個
      月」（九十年度偵字第一二四二號卷二六六頁）等語。其在原審審判中稱：「
      我是由林浩欣介紹到米格公司做事搬貨，住在地下室最底下一樓，有看過扣案
      工具，每個人都可以用，我沒有用，有看過林浩欣用過，那邊有陳健明、丁○○、林浩欣、游忠榕住在那邊，我本來住在一樓陳健明那裡，他那時住地下室
      一樓和室那邊，我搬下去，陳健明也從地下室搬到一樓去住，住的地方都是老
      闆分配，沒有固定。我有看過扣案的槍枝，我以為是玩具槍，我有看過林浩欣
      拿過，案發後我才知道我們隔壁的廁所鎖起來不能用，我與我太太洗澡都要去
      樓上，後來才知道槍枝都是鎖在那邊」。「（問：汐止分局員警要你交槍，你
      為何會打電話給林浩欣？）我有見過林浩欣拿過槍，不知那是否玩具手槍，還
      是真槍，當時我已經打過電話給很多朋友，甚至丁○○，蘇說要林浩欣打電話
      給他」（見原審一卷一八二至一八七頁）。
    (2)被告陳健明於原審審理時接受交互詰問時陳稱：「（檢察官問：誰介紹你去的
      ？）林浩欣；（何時去的？）八十九年十二月中旬；（有無住在那邊？）有的
      ；（住在哪層樓？）一樓；（你去是誰應徵你的？）去找丁○○；（住在那邊
      有哪些人？）甲○○、林浩欣、丁○○、游忠榕；甲○○住地下二樓，我住一
      樓；（你在那邊有無看過那些工具？）有的，地下室二樓；知否那些工具做什
      麼？）是林浩欣從他家裡搬出來的；（在那地方有無看過玩具槍？）有的，也
      是在地下室二樓；（有多少玩具槍？）約有五、六把；（玩具槍何人的？）林
      浩欣購買的，他父親被倒好幾百萬元，他要改造玩具槍向對方討債；（你有無
      看過他在改造？）之前有一次；（是用這些扣案工具改造？）是的；（你有無
      幫他？）有的，他改造好我幫他裝回去擦一擦」等語（見原審一卷一六六至一
      七○頁）。可見陳健明確有與林浩欣在臺北縣汐止市○○街一五二巷五十三號
      地下二樓，共同以扣案之改造工具從事製造手槍等，並稱：「（你的槍砲案件
      已判決確定？）是的，宜蘭地院判五年二月，我被判這枝槍是林浩欣給我的，
      林浩欣沒有被查獲」（見原審一卷一七六頁），且有臺灣宜蘭地方法院九十年
      度訴字第一０七號判決書在卷可憑（見偵字第一二四二號卷二五四至二五五頁
      ），並扣得具殺傷力之改造手槍一枝；又警方於九十年一月十二日在該處所扣
      得之改造槍、彈亦不在少數，由此觀之，被告甲○○既自承與林浩欣同住於地
      下室二樓，朝夕相處，所辯不知工具在做什麼，沒看過槍枝等情，自無足採。
    (3)游忠榕於搜索時在場，警察問：「今（十二）日上午時許，警方在地下室二樓
      查扣改造手槍七把、制式子彈二發、改造子彈十九發、半成品一批、彈頭五盒
      、底火四盒、火藥四盒，黑色火藥一瓶、改造槍枝用鑽台一組、切割機一台，
      改造手槍工具一批：：：，上述查扣的違禁物品是何人所有」？答：「在地下
      二樓查扣的違禁物品，是綽號「小鼎」，甲○○所有，樓上二樓查扣的違禁物
      品，丁○○是所有」（見偵字第一二四二號卷九頁）。
    (4)再查，陳健明於警詢中冒用陳健平名義陳稱：「警方人員當場在該屋地下室二
      樓之廁所內起獲改造轉輪手槍成品二支、制式八厘米手槍、改造貝瑞塔手槍成
      品一支、半成品三支、改造子彈成品十九顆、半成品一批、彈頭五盒、底火四
      盒、火藥四盒、黑色火藥一瓶、及在地下室二樓起獲鑽台一組、切割機一台、
      改造手槍工具一批」；「警方在地下室二樓所查扣之槍枝等物係甲○○所有，
      而改造手槍工具一批，係何人所有我就不知情」；「警方人員在執行搜索時，
      甲○○有打電話回公司叫我把他撿到的證件及地下室的模型槍丟掉。」（見偵
      字第一二四二號卷二八、二九頁）云云。綜上以觀，陳健明自陳與林浩欣均有
      改造過手槍，游忠榕、陳健明亦供述過查扣之槍、彈為被告甲○○所有，並曾
      意圖湮滅證據，甲○○又住在藏放槍枝之地下室，甲○○辯稱，未參與改造手
      槍，應為卸責之詞。雖陳健明於原審審理時否認，甲○○於警方執行搜索時有
      打電話回公司，辯稱：「因為那時我突然被抓到，林浩欣有打電話回來說不要
      說他，我想我在照顧甲○○的女兒所以我就說是甲○○打電話回來」云云。由
      警方訊問陳健明的問題觀之，若陳健明為了不說出林浩欣有打電話回來，在回
      答警方訊問之問題時，只需回答不知即可，又何需再多說是甲○○打電話回來
      的，其在原審翻異前供，不合常理，應係事後迴護之詞，不足採信。
    (5)綜上所述，被告甲○○所辯無非飾詞，不足採信，其有與丁○○、丙○○、林
      浩欣、陳健明等人共同改造槍、彈之犯行堪以認定。
  (三)被告丙○○部分：
    (1)依卷內資料，本案起因於九十年一月八日黃子忠向臺北市政府警察局北投分局
      之告發，據黃子忠當日筆錄略以：「我於八十九年十一月中旬，在台北縣汐止
      市○○路○段底接瑞松街一五二巷五三號「小杜」（按即丁○○）、及「阿豐
      」（按即丙○○）住處居住約十天，其間我曾親眼看到「小杜」、及「阿豐」
      拿出一枝八米厘手槍及白色左輪手槍一枝、子彈約六十發，共拿出來三次，其
      中有二次是「小杜」持八米厘手槍指向我，因「小杜」當時有一點酒醉，我因
      為不理他，他即對我欲射擊狀態趕我出去，另有不特定之人進出找「小杜」、
      「阿豐」購買安非他命」（見聲字第八０號卷五、六頁參照）。乃由臺北市政
      府警察局北投分局聲請搜索票，於同月十二日前往該處進行搜索，果然在該處
      查扣改造之槍、彈成品及半成品、彈頭、底火、火藥，並鑽台、切割機等物（
      詳如附表一(1)(2)(3)(4)之扣押物），及安非他命等毒品、吸食器、注射針筒、並
      大批偽造之證件，有搜索扣押證明筆錄在卷可憑，而被告丙○○又於警察執行
      搜索時在場，足見黃子忠之告發與事實相符，可以採信。
    (2)丙○○於當天在警詢時供稱：「（警方持搜索票執行搜索，在地下室二樓，查
      扣改造手槍七把、制式子彈二發、改造子彈十九發、半成品一批、彈頭五盒、
      底火四盒、火藥四盒、黑色火藥一瓶、改造槍枝用鑽台一組、切割機一台、改
      造手槍工具一批，安非他命：：：上述警方所查扣之違禁物品是何人所有？）
      應是丁○○所有」；「丁○○在警方查獲的地方開了一間公司叫「米格十九精
      密科技有限公司，因此叫我到該公司，從八十九年十一月底到十二月底，大約
      一個月」（見偵字第一四二四號卷十九、二十頁）。「是丁○○叫我跑業務的
      」（同卷廿五頁參照）。
    (3)當日同時在場之游忠榕稱：「我今日早上約八點外出吃早餐後，打電話叫丙○○接我，再一同到居住處（即台北縣汐止市○○街一五二巷五三號）」（見偵
      字第一二四二號卷八頁）。
    (4)陳健（平）明稱：「（你與游忠榕、丙○○係何關係？）我跟他們係同事關係
      」（見偵字第一二四二號卷十九、二十頁）。
    (5)搜索時在該處之牆壁白板之行事曆上記載米格十九精密科技有限公司之職員任
      務編組表，載明行政中心為丙○○、林浩欣二人，總務處為陳健明、業務中心
      為游忠榕等人（見偵字第一四三八號卷五四頁參照）。
    (6)丁○○在原審供稱：「當時北區我是負責人，那地方是地下兩層，地上三樓，
      我與丙○○住地上二樓，地下一樓是游忠榕與陳健明、地下二樓是林浩欣與甲○○，一樓是案外人吳明和，三樓未住人」等語（見原審一卷九八頁）。
    (7)九十年十月九日二十一時三十分，警察在丙○○位於台北市大安區○○○路○
      段二二八巷三十四號五樓頂住處，查得八米厘改造手槍一支、改造子彈四顆，
      雖經其供稱：「我當時有向嘉義地方法院法官說，是叫清文的人，他是經朋友
      介紹他要組裝電腦三萬多元，他只帶八千元，就說這些東西先抵押，要三天內
      拿錢把這些東西贖回去」云云。然清文既是朋友介紹到住處來買電腦，則清文
      絕非熟識，改造之槍彈及毒品係違禁物，清文竟無畏丙○○報警之風險，並大
      費周章地帶著槍彈及搖頭丸等違禁物，連同安非他命吸食器、電子磅秤、裝搖
      頭丸的分裝袋等物品做為抵押（參閱台灣台北地方法院檢察署九十年度偵字第
      二０一四三號偵查卷），而前揭抵押品變現不易，且被告丙○○前科累累（有
      本院被告全國前案紀錄表十五張在卷可憑），對於持有前揭違禁物係犯罪行為
      應有所認識，竟同意該等物品供作抵押，已違常理，況出賣電腦，對方既未付
      清款項，哪有不留姓名地址之理，丙○○所供顯違經驗法則，均無足採，應認
      該等查獲之改造槍、彈，即係其在台北縣汐止市○○街一五二巷五三號，與被
      告丁○○、甲○○及陳健明、林浩欣等人共同改造之槍、彈，而為丙○○藏於
      此處者。
    (8)至於丙○○辯稱，伊當時已離職，在場只係在追討薪水、租金一節，查被告丙○○供稱：「（你為何會離開公司？）我在服刑期間我自小沒有親人，要回去
      處理我父親的遺產及骨灰，接連我的大伯母、二伯去世都要處理；（你之前丁○○有欠你薪水，為何你還願意為他租車？）當時十二月，他說公司在遷移，
      是否等公司遷到瑞士山莊穩定後再來算，結果沒有」等語（見原審一卷一七七
      、一七九頁）。被告丁○○於原審審理中供述：「（丙○○何時到你們公司做
      ？）八十九年底，公司賣出去的產品回收他去維修，就是售後的服務；但他沒
      有做很久，大約只做一個半月，我認為他做事態度不好，我請他離開，他認為
      我應該給薪資，但我認為不需要給他薪資，所以有爭執；（既然與他有糾紛，
      為何會請他租車？）他是在搬家的時候，還沒有搬去就已經離開；他常與我們
      幾個員工有來往，搬去瑞士山莊他有幫忙搬，但當時他已經不是我們員工」云
      云（見原審一卷一九二、一九三頁）。惟據被告丁○○所述，係因丙○○工作
      態度不好，而請其離開，丙○○因同事情誼而自願幫忙搬家；被告丙○○卻稱
      家中有事要處理而離開，與丁○○協調好要連同租金一起算，其供詞矛盾，顯
      無可採，更何況丁○○先前於九十二年四月四日原審訊問時，已明確供述渠與
      丙○○係住在該址之地上二樓，益見渠等事後串證之一斑。
    (9)由上可知，丙○○同為米格公司員工，與林浩欣同為掌管行政，又係住於台北
      縣汐止市○○街一五二巷五三號之製造槍、彈處所，與負責人丁○○同住二樓
      ，關係非比尋常，搜索起出改造有殺傷力之槍、彈時，又係為警當場查獲的在
      場現行犯，且經黃子忠指述歷歷，嗣後又在丙○○住處另查獲其持有之改造槍
      、彈的證據，故被告丙○○有與丁○○、甲○○、陳健明、林浩欣等人共同製
      造手槍、子彈的犯行，亦堪認定。
二、核被告丁○○、甲○○、丙○○三人所為，均係犯槍砲彈藥刀械管制條例第十一
    條第一項之未經許可製造可發射子彈具有殺傷力之槍砲罪、同法第十二條第一項
    未經許可製造子彈罪。被告丁○○、甲○○、丙○○三人其持有改造手槍及子彈
    之低度行為，為製造手槍及子彈之高度行為所吸收，均不另論罪。被告丁○○、
    甲○○、丙○○與陳健明及林浩欣等人於違反槍砲彈藥刀械管制條例罪間，有犯
    意之聯絡及行為之分擔，均為共同正犯。起訴書雖認被告有多次改造槍枝之行為
    ，應係連續犯云云。惟依前述之證據只能認定被告三人製造手槍、子彈，但製造
    槍彈之行為非一次即可完成，應有接續長久之時間，此係彼等犯罪之接續行為，
    尚難認定彼等為連續犯。被告三人同時製造手槍及子彈，屬一行為觸犯數罪名之
    想像競合犯，依刑法第五十五條前段規定，從一重之槍砲彈藥刀械管制條例第十
    一條第一項罪論處。
三、查被告甲○○有如事實欄所述之前科及執行情形，五年以內再犯本件最重本刑為
    有期徒刑以上之罪，為累犯，應依刑法第四十七條規定加重其刑。又刑法第七十
    九條之一第一項規定：二以上徒刑併執行者，第七十七條所定最低應執行之期間
    ，合併計算之。該條第三項規定：依第一項規定合併計算執行期間而假釋者，前
    條第一項規定之期間，亦合併計算之。依此，犯二以上之罪受有期徒刑合併執行
    ，並合併計算其最低執行期間而獲准假釋，其假釋之範圍應包括所犯之該數罪，
    即不論假釋開始前其中一罪是否已執行期滿，在假釋期間內，所犯數罪之徒刑均
    應認為尚未執行完畢，於假釋期間內縱再犯有期徒刑以上之罪，亦不構成累犯。
    要言之，設如犯甲、乙二罪在合併執行之情形下，必假釋期滿未經撤銷而再犯有
    期徒刑以上之罪者，始構成累犯；不得將合併執行之刑期割裂計算，認如再犯罪
    時其中甲罪已執行完畢，即論以累犯。蓋於此情形下，報請許可假釋所定最低應
    執行之期間及假釋期間既均合併計算，其已執行之期間即無從區分何者為執行甲
    罪，何者為執行乙罪，否則乙罪之假釋將可能成為不法，且於被告更加不利，與
    刑法第七十九條之一立法意旨，自相違背（參看最高法院八十八年度台非字第三
    一四號判決）。丁○○曾犯賭博、誣告、違反麻醉藥品管理條例、槍砲彈藥刀械
    管制條例、詐欺等罪，其中犯賭博罪，經台灣台北地方法院八十三年易字第七一
    六號判決有期徒刑七月，又誣告罪經臺灣臺北地方法院八十三年訴字第二五八０
    號判決有期徒刑八月，又犯麻醉藥品管理條例罪經臺灣嘉義地方法院八十五年訴
    緝字第二一號判決有期徒刑五年六月，三案接續執行，其刑期應至九十二年九月
    十四日，於八十八年六月三日獲假釋；丙○○亦曾有犯罪前科多次，其中一次因
    違反麻醉藥品管理條例等案件，經台灣台北地方法院八十六年訴字第一三０一號
    判決有期徒刑十月，原應於八十七年八月一日執行完畢，惟丙○○因另犯麻醉藥
    品管理條例罪，經本院八十六年上訴字第五六七八號判決有期徒刑五年六月，上
    訴最高法院，經以八十七年台上字第一八六七號判決上訴駁回，二案合併定執行
    刑為有期徒刑六年，再因其另犯恐嚇罪，經臺灣臺北地方法院八十七年易字第五
    二一號判決有期徒刑十月，接續執行，刑期應至九十三年四月三十日，惟於八十
    九年十月十七日獲假釋；丁○○及丙○○犯本罪，均係於假釋期中所犯，自不能
    論以累犯。
四、原審對被告三人論罪科刑，固非無見，惟(一)丁○○、丙○○二人不能論以累犯，
    原審卻認該二人為累犯；(二)甲○○應係累犯，原審卻未認定其為累犯；(三)無何證
    據認定被告三人係連續犯，原審認定被告三人為連續犯；(四)原判決未於論結欄引
    用刑法第四十二條第二項有關易服勞役適用法律之依據，均有未洽，被告三人提
    起上訴，仍執陳詞，否認犯罪，固無可採，惟原判決關於被告三人部分既有可議
    ，應由本院將原判決關於被告三人部分撤銷改判，審酌被告三人製造手槍之犯罪
    動機，犯罪手段，對社會治安所生之危害程度，犯罪後均否認犯罪等一切情狀，
    分別判處如主文所示之刑罰金刑部分併諭知如易服勞役之標準如主文之所示。扣
    案如附表一、附表二、附表三之物或係違禁物，應依刑法第三十八條第一項第一
    款宣告沒收；其餘或係共犯林浩欣、陳健明、及被告等所有，供犯罪所用、或供
    犯罪預備之物，除已試射滅失之子彈外，均應依刑法第三十八條第一項第二款宣
    告沒收。附表四之物，業經宜蘭地院諭知沒收在案；附表五之物亦經台北地檢署
    函大安分局依社會秩序維護法處理沒入在案，爰均無庸再予宣告沒收，併此敘明
    。
五、至被告等犯本件槍砲彈藥刀械管制條例第十一條第一項、第十二條第一項之罪經
    判處有期徒刑，其行為時雖在八十九年底及九十年初，依當時槍砲彈藥刀械管制
    條例第十九條第一項規定，固應於刑之執行完畢或赦免後，令入勞動場所強制工
    作三年，惟該條例第十九條之規定，業經總統於九十年十一月十四日公布廢止，
    依刑法第二條第二項「保安處分適用裁判時之法律」，爰不為強制工作之宣告，
    併此敘明。
據上論斷，應依刑事訴訟法第三百六十九條第一項前段、第三百六十四條、第二百九
十九條第一項前段，槍砲彈藥刀械管制條例第十一條第一項、第十二條第一項，刑法
第二條第二項、第十一條前段、第二十八條、第五十五條、第四十七條、第四十二條
第二項、第三十八條第一項第一款、第二款，罰金罰鍰提高標準條例第二條，現行法
規所定貨幣單位折算新台幣條例第二條，判決如主文。
本案經檢察官李進誠到庭執行職務。
中　　　華　　　民　　　國　　九十三　　年　　　三　　　月　　 三十 　　日
                              臺灣高等法院刑事第三庭
                                  審判長法  官  張　連　財
                                        法  官  黃　金　富
                                        法  官  林　明　俊
右正本證明與原本無異。
如不服本判決，應於收受送達後十日內向本院提出上訴書狀，其未敘述上訴之理由者
並得於提起上訴後十日內向本院補提理由書（均須按他造當事人之人數附繕本）。
                                        書記官  蕭　進　忠
中　　　華　　　民　　　國　　九十三　　年　　　三　　　月　　三十一　　日
附錄：本判決論罪科刑法條全文
槍砲彈藥刀械管制條例第十一條第一項
未經許可，製造、販賣或運輸第四條第一項第一款所稱其他可發射金屬或子彈具有殺
傷力之各式槍砲者，處五年以上有期徒刑，併科新臺幣一千萬元以下罰金。
槍砲彈藥刀械管制條例第十二條第一項
未經許可，製造、販賣或運輸子彈者，處一年以上七年以下有期徒刑，併科新台幣五
百萬元以下罰金。
附表一：九十二年一月十二日於台北縣汐止市○○街一五二巷五十三號處查扣
 (1) 改造手槍
┌──┬──────────────────────────────┬──┐
│編號│           項                            目                 │數量│
├──┼──────────────────────────────┼──┤
│ １ │仿ＣＯＬＴ廠轉輪手槍製造之金屬玩具手槍，槍枝管制編號：一一Ｏ│壹枝│
│    │0000000號（具殺傷力）                                │    │
├──┼──────────────────────────────┼──┤
│ ２ │仿ＳＭＩＴＨ＆ＷＥＳＳＯＮ廠轉輪手槍製造之金屬玩具手槍，槍枝│壹枝│
│    │管制編號：0000000000號（具殺傷力）                │    │
├──┼──────────────────────────────┼──┤
│ ３ │仿ＣＯＬＴ廠半自動手槍製造之玩具手槍，槍枝管制編號：一一Ｏ二│壹枝│
│    │一六六四Ｏ三號（不具殺傷力）                                │    │
├──┼──────────────────────────────┼──┤
│ ４ │仿ＢＥＲＥＴＴＡ廠半自動手槍外型製造之金屬玩具手槍，槍枝管制│壹枝│
│    │編號：0000000000號（不具殺傷力）                  │    │
├──┼──────────────────────────────┼──┤
│ ５ │仿ＳＩＧＳＡＵＥＲ廠半自動手槍製造之玩具手槍，槍枝管制編號：│貳枝│
│    │0000000000號、0000000000號（不具殺傷力）│    │
├──┼──────────────────────────────┼──┤
│ ６ │仿ＷＡＬＴＨＥＲ廠半自動手槍製造之玩具手槍，槍枝管制編號：一│壹枝│
│    │000000000號（不具殺傷力）                          │    │
├──┼──────────────────────────────┼──┤
│ ７ │仿半自動手槍製造之玩具手槍，槍枝管制編號：000000000│壹枝│
│    │八號（不具殺傷力）（在游忠榕身上查扣）                      │    │
└──┴──────────────────────────────┴──┘
 (2) 改造子彈
┌──┬──────────────────────────────┬──┐
│編號│           項                            目                 │數量│
├──┼──────────────────────────────┼──┤
│ １ │制式口徑0.45吋之半自動手槍用子彈，彈底分別標記"AP AUTO 45"及│貳顆│
│    │"TRA ACP .45"（認均具殺傷力）                               │    │
├──┼──────────────────────────────┼──┤
│ ２ │土造金屬彈殼加裝直徑約9.50mm圓錐狀之土造金屬彈頭（經試射肆顆│拾壹│
│    │，其中壹顆能擊發，具殺傷力；餘參顆均未能擊發，不具殺傷力）  │顆  │
├──┼──────────────────────────────┼──┤
│ ３ │土造金屬彈殼加裝直徑約9.60mm圓錐狀之土造金屬彈頭（經試射壹顆│參顆│
│    │結果，能擊發，認具殺傷力）                                  │    │
├──┼──────────────────────────────┼──┤
│ ４ │土造金屬彈殼加裝直徑約9.70mm圓錐狀之土造金屬彈頭（經試射結果│壹顆│
│    │，能擊發，認具殺傷力）                                      │    │
├──┼──────────────────────────────┼──┤
│ ５ │土造金屬彈殼加裝直徑約8mm圓錐狀之土造金屬彈頭（經試射結果， │壹顆│
│    │未能擊發，認不具殺傷力）                                    │    │
├──┼──────────────────────────────┼──┤
│ ６ │土造金屬彈殼將其封口用蠟封住而成（經試射壹顆結果，未能擊發，│貳顆│
│    │認不具殺傷力）                                              │    │
├──┼──────────────────────────────┼──┤
│ ７ │土造金屬彈殼加裝直徑約9.50mm圓錐狀之土造金屬彈頭（未具底火及│伍顆│
│    │火藥，認不具殺傷力）                                        │    │
├──┼──────────────────────────────┼──┤
│ ８ │改造子彈半成品                                              │壹批│
├──┼──────────────────────────────┼──┤
│ ９ │彈頭                                                        │伍盒│
└──┴──────────────────────────────┴──┘
 (3) 火藥
┌──┬──────────────────────────────┬──┐
│編號│           項                            目                 │數量│
├──┼──────────────────────────────┼──┤
│ １ │火藥（認均係玩具手槍用之底火帽）                            │肆盒│
├──┼──────────────────────────────┼──┤
│ ２ │底火（其中參盒認係玩具手槍用之底火片，壹盒認係玩具手槍用之底│肆盒│
│    │火帽及底火片）                                              │    │
├──┼──────────────────────────────┼──┤
│ ３ │黑色火藥（認均係黑色火藥）                                  │壹瓶│
└──┴──────────────────────────────┴──┘
 (4) 改造工具
┌──┬──────────────────────────────┬──┐
│編號│           項                            目                 │數量│
├──┼──────────────────────────────┼──┤
│ １ │鑽台                                                        │壹台│
├──┼──────────────────────────────┼──┤
│ ２ │切割機                                                      │壹台│
├──┼──────────────────────────────┼──┤
│ ３ │改造手槍工具（小型電鑽台、比例尺、銼刀、活動板手、鐵鎚等物）│壹批│
└──┴──────────────────────────────┴──┘
附表二：九十年一月十七日，於台北縣汐止市○○街一五二巷五十三號處查扣
┌──┬──────────────────────────────┬──┐
│編號│           項                            目                 │數量│
├──┼──────────────────────────────┼──┤
│ １ │仿ＳＩＧ ＳＡＵＥＲ廠半自動手槍製造之金屬玩具手槍，槍枝管制 │壹枝│
│    │編號：0000000000號（具殺傷力）                    │    │
├──┼──────────────────────────────┼──┤
│ ２ │仿ＢＥＲＥＴＴＡ廠半自動手槍製造之金屬玩具手槍，槍枝管制編號│壹枝│
│    │：0000000000號（不具殺傷力）                      │    │
├──┼──────────────────────────────┼──┤
│ ３ │土造子彈，具直徑約金屬彈頭（經試射八顆，均無法擊發，認不具殺│貳拾│
│    │傷力）                                                      │伍顆│
├──┼──────────────────────────────┼──┤
│ ４ │彈匣（認係玩具金屬彈匣，可供上述之編號１手槍使用）          │壹個│
└──┴──────────────────────────────┴──┘
附表三：九十年二月十三日，於台北縣汐止市○○街一五二巷五十三號和室內電動麻
        將桌內查扣
┌──┬──────────────────────────────┬──┐
│編號│           項                            目                 │數量│
├──┼──────────────────────────────┼──┤
│ １ │仿ＣＯＬＴ廠轉輪手槍製造之金屬玩具手槍，將槍管內阻鐵拆除加裝│壹枝│
│    │金屬襯管改造而成，其槍機損壞且槍管未能固定於槍身上，依現狀，│    │
│    │認不具殺傷力。槍枝管編號：0000000000號。          │    │
├──┼──────────────────────────────┼──┤
│ ２ │土造金屬彈殼，將其封口用塑膠套封住而成，經試射二顆結果，均未│肆顆│
│    │能擊發，認均不具殺傷力。                                    │    │
└──┴──────────────────────────────┴──┘
附表四：九十年二月十七日，於台北縣汐止市○○街一五二巷五十三號在陳健明身上
        查扣（業經宜蘭地院諭知沒收在案）
┌──┬──────────────────────────────┬──┐
│編號│           項                            目                 │數量│
├──┼──────────────────────────────┼──┤
│ １ │仿ＣＯＬＴ廠半自動手槍製造之金屬玩具手槍，換裝金屬槍管改造而│壹枝│
│    │成之改造手槍，機械性能良好，認具殺傷力。槍枝管編號：一一Ｏ  │    │
│    │0000000號。                                          │    │
└──┴──────────────────────────────┴──┘
附表五：九十年十月九日，於台北市大安區○○○路○段二二八巷四四號五樓丙○○
        住處查扣（業經台北地檢署函大安分局依社會秩序維護法處理沒入在案）
┌──┬──────────────────────────────┬──┐
│編號│           項                            目                 │數量│
├──┼──────────────────────────────┼──┤
│ １ │仿ＷＡＬＴＨＥＲ半自動手槍製造之玩具手槍金屬槍身、滑套及彈匣│壹枝│
│    │，依現狀認不具殺傷力。槍枝管編號：0000000000號。  │    │
├──┼──────────────────────────────┼──┤
│ ２ │改造子彈肆顆，其中二顆，認均係玩具手槍用金屬彈殼加裝直徑約５│肆顆│
│    │mm圓錐狀之土造金屬彈頭而成，經試射一顆結果，未能擊發，認不具│    │
│    │殺傷力。另二顆，認均係玩具手槍之金屬彈殼。                  │    │
└──┴──────────────────────────────┴──┘
